臺灣桃園地方法院刑事判決　　　　 110年度審交易字第225號
公　訴　人　臺灣桃園地方檢察署檢察官
被　　　告　陳保仁


上列被告因公共危險案件，經檢察官提起公訴（110 年度偵字第
00000 號），被告就被訴事實為有罪陳述，本院裁定改依簡式審
判程序審理，判決如下：
    主  文
陳保仁駕駛動力交通工具而吐氣所含酒精濃度達每公升零點二五
毫克以上，累犯，處有期徒刑壹年貳月。
    事實及理由
一、本件犯罪事實及證據，除證據部分補充「被告陳保仁於本院
    準備程序及審理時之自白」外，其餘均與臺灣桃園地方檢察
    署檢察官起訴書之記載相同，茲引用如附件。
二、論罪科刑
（一）核被告陳保仁所為，係犯刑法第185 條之3 第1 項第1 款
      之駕駛動力交通工具而吐氣所含酒精濃度達每公升零點二
      五毫克以上之罪。
（二）被告前因公共危險案件，經本院以108 年度審交易字第52
      1 號判決判處有期徒刑1 年2 月，於民國110 年1 月20日
      縮短刑期假釋出監，假釋期間併付保護管束，於110 年1
      月23日保護管束期滿，未經撤銷，未執行刑以已執行論，
      有臺灣高等法院被告前案紀錄表在卷可稽，其受徒刑之執
      行完畢，5 年以內故意再犯本案為有期徒刑以上之罪，為
      累犯。又司法院大法官於108 年2 月22日就累犯規定是否
      違憲乙事，作成釋字第775 號解釋：「有關累犯加重本刑
      部分，不生違反憲法一行為不二罰原則之問題。惟其不分
      情節，基於累犯者有其特別惡性及對刑罰反應力薄弱等立
      法理由，一律加重最低本刑，於不符合刑法第59條所定要
      件之情形下，致生行為人所受之刑罰超過其所應負擔罪責
      之個案，其人身自由因此遭受過苛之侵害部分，對人民受
      憲法第8 條保障之人身自由所為限制，不符憲法罪刑相當
      原則，牴觸憲法第23條比例原則。」本院審酌被告所犯前
      案與本案為罪質相同之公共危險案件，被告顯未能記取前
      案科刑之教訓謹慎行事，漠視法紀，其對刑罰之反應力薄
      弱，未因此產生警惕作用，爰參照上開解釋意旨，依刑法
      第47條第1 項規定加重其刑。
（三）爰以行為人之責任為基礎，審酌被告明知酒精成分對人之
      意識能力具有不良影響，酒後駕車對一般往來之公眾及駕
      駛人自身皆具有高度危險性，且酒後駕車肇事屢見於報章
      媒體，而政府更三令五申宣導酒後不得駕車，竟枉顧自身
      及公眾安全而酒後駕車，實屬不該；兼衡其吐氣所含酒精
      濃度為每公升0.84毫克，猶騎乘普通重型機車行駛於市區
      道路所生之危險，暨其於本案犯罪行為所生危害、智識程
      度、生活狀況、素行及犯後態度等一切情狀，量處如主文
      所示之刑。
據上論斷，應依刑事訴訟法第273 條之1 第1 項、第299 條第1
項前段、第310 條之2 、第454 條第2 項，刑法第185 條之3 第
1 項第1 款、第47條第1 項，刑法施行法第1 之1 條第1 項，判
決如主文。
本案經檢察官賴怡伶到庭執行職務。
中    華    民    國   110    年    11    月    22    日
                      刑事審查庭    法  官    高上茹
以上正本證明與原本無異。
如不服本判決應於收受判決後20日內向本院提出上訴書狀，並應
敘述具體理由。其未敘述上訴理由者，應於上訴期間屆滿後20日
內向本院補提理由書（均須按他造當事人之人數附繕本）「切勿
逕送上級法院」。
                                    書記官    蔡宛軒
中    華    民    國   110    年    11    月    23    日
附錄本判決論罪法條全文：
中華民國刑法第185 條之3第1項
駕駛動力交通工具而有下列情形之一者，處2 年以下有期徒刑，
得併科20萬元以下罰金：
一、吐氣所含酒精濃度達每公升0.25毫克或血液中酒精濃度達百
    分之0.05以上。
二、有前款以外之其他情事足認服用酒類或其他相類之物，致不
    能安全駕駛。
三、服用毒品、麻醉藥品或其他相類之物，致不能安全駕駛。
　
附件：
臺灣桃園地方檢察署檢察官起訴書
                                    110年度偵字第13818號
　
    被      告  陳保仁  男  56歲（民國00年0 月00日生）
                        住桃園市○○區○○路0000號
                        國民身分證統一編號：Z000000000號
上列被告因公共危險案件，已經偵查終結，認應該提起公訴，茲
將犯罪事實及證據並所犯法條分敘如下：
        犯罪事實
一、陳保仁前因公共危險案件，經臺灣桃園地方法院以 108 年
    度審交易字第 521 號判決處有期徒刑 1 年 2 月確定，於
    民國 110 年 1 月 20 日假釋付保護管束，於 110 年 2 月
    2 日保護管束期滿未經撤銷，其未執行之刑以已執行論。
二、詎仍不知悔改，於110 年2 月14日13時起至同日17時止，在
    桃園市桃園區南海街友人住處飲用啤酒6 罐，明知飲酒後已
    達不得駕駛動力交通工具之程度，仍基於酒後駕駛動力交通
    工具之犯意，於同日17時許，自該處騎乘車牌號碼000 0
    0000號普通重型機車上路。嗣於同日17時40分許，行經桃園
    市蘆竹區南竹路與富國路口前時，為警攔檢盤查，並測得其
    吐氣所含酒精濃度達每公升0.84毫克。
三、案經桃園市政府警察局蘆竹分局報告偵辦。
        證據並所犯法條
一、證據清單及待證事實：
┌──┬──────────┬──────────────┐
│編號│證  據  清  單      │待    證    事    實        │
├──┼──────────┼──────────────┤
│1   │被告陳保仁於警詢及偵│坦承上開犯罪事實。          │
│    │查中之供述          │                            │
├──┼──────────┼──────────────┤
│2   │酒精測定紀錄表1紙   │證明被告於 110 年 2 月 14 日│
│    │                    │17 時 58 分許，為警測得其吐 │
│    │                    │氣所含酒精濃度達每公升 0.84 │
│    │                    │毫克之事實。                │
├──┼──────────┼──────────────┤
│3   │桃園市政府警察局舉發│證明被告因酒後駕車違反道路交│
│    │違反道路交通管理事件│通管理處罰條例而為警裁罰之事│
│    │通知單 1 份         │實。                        │
└──┴──────────┴──────────────┘
二、核被告所為，係犯刑法第185 條之3 第1 項第1 款公共危險
    罪嫌。又被告前有如犯罪事實欄所載之論罪科刑及執行情形
    ，有刑案資料查註紀錄表1 份附卷可憑，其於徒刑執行完畢
    5 年內，故意再犯本件有期徒刑以上之罪，為累犯，請參照
    司法院大法官解釋釋字第775 號解釋意旨及刑法第47條第1
    項之規定，審酌依法加重其刑。
三、依刑事訴訟法第251條第1項提起公訴。
    此  致
臺灣桃園地方法院
中    華    民    國   110    年    5     月    12    日
                               檢  察  官  張羽忻
本件正本證明與原本無異
中    華    民    國   110    年    6     月     3    日
                               書  記  官  謝孟崴
所犯法條：
中華民國刑法第185條之3
駕駛動力交通工具而有下列情形之一者，處 2 年以下有期徒刑
，得併科 20 萬元以下罰金：
一、吐氣所含酒精濃度達每公升零點二五毫克或血液中酒精濃度
    達百分之零點零五以上。
二、有前款以外之其他情事足認服用酒類或其他相類之物，致不
    能安全駕駛。
三、服用毒品、麻醉藥品或其他相類之物，致不能安全駕駛。
因而致人於死者，處 3 年以上 10 年以下有期徒刑；致重傷者
，處 1 年以上 7 年以下有期徒刑。
曾犯本條或陸海空軍刑法第 54 條之罪，經有罪判決確定或經緩
起訴處分確定，於五年內再犯第 1 項之罪因而致人於死者，處
無期徒刑或 5 年以上有期徒刑；致重傷者，處 3 年以上 10 年
以下有期徒刑。